ACORDAO-COMPLETO-2356866

ACÓRDÃO DE RELAÇÃO

ACÓRDÃO DE RELAÇÃO 4260/2019 ATA 19/2019 - PRIMEIRA CÂMARA

Acórdão 4260/2019-TCU-Primeira Câmara
Os Ministros do Tribunal de Contas da União ACORDAM, por unanimidade, com fundamento no art. 71, inciso III, da Constituição Federal/1988, c/c os arts. 1º, inciso V, e 39, inciso II, da Lei 8.443/1992, arts. 1º, inciso VIII, 17, inciso III, 143, inciso II, 259, inciso II, e 260, § 5º, do Regimento Interno do TCU, em considerar prejudicado, por perda do objeto, o exame de mérito dos atos de concessão de pensão civil constantes dos autos, de acordo com os pareceres emitidos no presente processo.
1. Processo TC-Processo 011.831/2019-7 (PENSÃO CIVIL) 
	1.1. Interessados: Adriano Fiuza Gomes da Silva (XXX.786.482-XX) ; Alex Fiuza Gomes da Silva (XXX.786.722-XX) ; Andre Fiuza Gomes (XXX.786.642-XX) ; André Felipe Dias Batista (XXX.458.942-XX) ; Antonio Eloi da Silva (XXX.183.722-XX) ; Carlos Antonio Burton (XXX.935.952-XX) ; Elita Ferreira Maciel (XXX.052.712-XX) ; Gertrudes Almeida Santos Carvalho (XXX.589.092-XX) ; Ieda Maria Vargas Fiuza Gomes (XXX.808.362-XX) ; Jandira Cruz Martins Gonçalves (XXX.648.182-XX) ; Jenifer Karen Melo de Souza (XXX.486.862-XX) ; Joceli Barbosa dos Santos (XXX.891.080-XX) ; Julia Rodrigues dos Santos (XXX.790.822-XX) ; Layse Lima de Almeida (XXX.174.482-XX) ; Lucas dos Santos Silva (XXX.569.542-XX) ; Maria Barbosa da Silva (XXX.986.932-XX) ; Marileny Barbosa da Silva Modolo (XXX.820.392-XX) ; Midiane dos Santos Silva (XXX.569.532-XX) ; Priscila Carvalho dos Santos (XXX.562.542-XX) ; Sebastiana Gomes da Fonseca (XXX.261.902-XX) ; Vanda Ferreira Maciel (XXX.189.932-XX) ; Waldemar Bormann (XXX.359.149-XX) .
	1.2. Órgão: Superintendência Estadual da Funasa em Rondônia.
	1.3. Relator: Ministro Vital do Rêgo.
	1.4. Representante do Ministério Público: Procurador Marinus Eduardo De Vries Marsico.
	1.5. Unidade Técnica: Secretaria de Fiscalização de Pessoal (Sefip) .
	1.6. Representação legal: não há.
	1.7. Determinações/Recomendações/Orientações: não há.

Primeira Câmara

Adriano Fiuza Gomes da Silva (XXX.786.482-XX); Alex Fiuza Gomes da Silva (XXX.786.722-XX); Andre Fiuza Gomes (XXX.786.642-XX); André Felipe Dias Batista (XXX.458.942-XX); Antonio Eloi da Silva (XXX.183.722-XX); Carlos Antonio Burton (XXX.935.952-XX); Elita Ferreira Maciel (XXX.052.712-XX); Gertrudes Almeida Santos Carvalho (XXX.589.092-XX); Ieda Maria Vargas Fiuza Gomes (XXX.808.362-XX); Jandira Cruz Martins Gonçalves (XXX.648.182-XX); Jenifer Karen Melo de Souza (XXX.486.862-XX); Joceli Barbosa dos Santos (XXX.891.080-XX); Julia Rodrigues dos Santos (XXX.790.822-XX); Layse Lima de Almeida (XXX.174.482-XX); Lucas dos Santos Silva (XXX.569.542-XX); Maria Barbosa da Silva (XXX.986.932-XX); Marileny Barbosa da Silva Modolo (XXX.820.392-XX); Midiane dos Santos Silva (XXX.569.532-XX); Priscila Carvalho dos Santos (XXX.562.542-XX); Sebastiana Gomes da Fonseca (XXX.261.902-XX); Vanda Ferreira Maciel (XXX.189.932-XX); Waldemar Bormann (XXX.359.149-XX).

VITAL DO RÊGO

não há.

PENSÃO CIVIL (PCIV)

Secretaria de Fiscalização de Pessoal (Sefip).